【裁判字號】    95,交聲,386
【裁判日期】    950428
【裁判案由】    違反道路交通管理處罰條例聲明異議
【裁判全文】
臺灣臺北地方法院交通事件裁定         95年度交聲字第386號
異議人即
受處分人  甲○○
上列受處分人因違反道路交通管理處罰條例案件，對於台北市交
通事件裁決所九十五年四月十八日所為之處分（原處分：北市裁
二字第裁22-1AB050970號），聲明異議，本院裁定如下：
    主  文
異議駁回。
    理  由
一、按在設有禁止停車標誌、標線之處所停車者，處新臺幣（以
    下同）六百元以上一千二百元以下罰鍰。道路交通管理處罰
    條例第五十六條第一項第四款定有明文。
二、本件原處分機關台北市交通事件裁決所，以異議人即受處分
    人甲○○所有之車牌號碼ＴＮ六─九一五號輕型機車，於民
    國九十五年四月四日下午一時二十八分許，在台北市○○路
    ○段十五號前，因在設有禁止停車標誌之處所停車，經台北
    市停車管理處執勤人員拍照逕行舉發，嗣經受處分人於應到
    案日期前提出申訴，由原處分機關函請原舉發單位調查結果
    ，仍認其有前開違規行為，而依道路交通管理處罰條例第五
    十六條第一項第四款規定，裁處罰鍰六百元。
三、異議意旨略以：受處分人當天係至信義區戶政事務所代辦其
    母之身分證，而暫停約五至十分鐘，由於當時機車停車格皆
    停滿，且停車地點附近之騎樓、人行道，並未設有明顯之禁
    止停車標誌，其係為洽公，執勤人員應給予其便利，不應認
    定受處分人違規云云。
四、經查，異議人即受處分人甲○○所有之車牌號碼ＴＮ六─九
    一五號輕型機車，於九十五年四月四日下午一時二十八分許
    ，停放在台北市○○路○段十五號前未劃置停車格處之人行
    道上，有採證照片一張附卷可稽，復為受處分人所不爭執。
    。受處分人雖辯稱該處沒有設置禁止停車標誌云云，惟該路
    段已實施機車全面退出騎樓、人行道之停放管制路段，路權
    回歸行人專用，並於道路沿線設有禁止停車標誌牌，騎樓、
    人行道均禁止停放車輛，機車應停放於道路設置之機車彎或
    已規劃之機車停車格位內，有臺北市停車管理處九十四年四
    月十日北市停四字第０九五三一八一七五００號函一份在卷
    可憑，是異議人前揭所辯，已非可採，況人行道為專供行人
    通行之騎樓、走廊、地面道路、人行天橋或地下道，非唯禁
    止停放汽機車，縱臨時停車亦在禁止之列，此觀道路交通安
    全規則第一百十一條第一項第一款、第一百十二條第一項第
    一款、道路交通管理處罰條例第三條第三款、第五十五條第
    一款、第五十六條第一項第一款規定至明。人行道縱未設置
    禁止停車標誌，亦禁止停車。是在人行道上停車乃違反規定
    之行為，受處分人本不得諉為不知，縱該人行道附近未有明
    顯之標誌，為保障其他用路人之安全及權益，受處分人亦不
    得於該處停車。又不論受處分人停車之目的係為洽公，或處
    理私事，均有遵守前揭規定之義務，不得為己一時之便利而
    違規停車，以免影響行人用路之權益及妨礙停車之秩序，是
    受處分人執前詞辯稱其並無違規云云，均無足取。本件事證
    明確，受處分人有在前揭設有禁止停車標誌處所停車之違規
    行為，堪以認定。從而，原處分機關依道路交通管理處罰條
    例第五十六條第一項第四款暨違反道路交通管理事件統一裁
    罰基準表之規定，裁處罰鍰六百元，核無不當。本件異議為
    無理由，應予駁回。
五、據上論斷，應依道路交通案件處理辦法第十九條，裁定如主
    文。
中    華    民    國    95    年    4     月    28    日
                  交通法庭法  官  李宜娟
以上正本證明與原本無異。
如不服本裁定，應於送達後5日內向本院提出抗告狀。
                          書記官  游秀珠
中    華    民    國    95    年    5     月    10    日


司法院資訊處製作；財團法人民間司法改革基金會備份。
